臺灣苗栗地方法院刑事判決　　　　　　　 96年度訴字第717號
公　訴　人　臺灣苗栗地方法院檢察署檢察官
被　　　告　甲○○
　　　　　　　　　　現在臺灣苗栗看守所羈押中
　　　　　　丙○○
上列被告因竊盜等案件，經檢察官提起公訴（96年度偵字第4151
、4566、4863號），並經本院合議庭裁定改行簡式審判程序，判
決如下：
    主  文
甲○○犯竊盜罪，累犯，處有期徒刑捌月，扣案之鑰匙壹支沒收
。又共同犯竊盜罪，累犯，處有期徒刑柒月。又共同犯竊盜罪，
累犯，處有期徒刑陸月。應執行有期徒刑壹年伍月，扣案之鑰匙
壹支沒收。
丙○○共同犯竊盜罪，累犯，處有期徒刑陸月，如易科罰金，以
新臺幣壹仟元折算壹日。
　　犯罪事實及理由
一、犯罪事實：
    (一)甲○○於民國96年10月9 日晚間10時許，徒步行經苗栗縣
      苗栗市○○里○○街38號苗栗地政事務所前時，見車牌號
      碼1192-DX 號自用小客車（丁○○所有，價值約新臺幣〈
      下同〉15萬元）停放路旁，竟圖為自己不法之所有，以自
      備之鑰匙1 支發動該車而竊取得手，供己代步之用。同年
      月11日下午1 時許，甲○○駕駛上開自用小客車附載乙○○（另行審結）行經苗栗縣苗栗市○○路55號之1 臺灣中
      油股份有限公司（下稱中油公司）之停車棚時，見用餘之
      22平方電力電線60公斤（中油公司所有，價值約8000元）
      堆放在該停車棚內，2 人竟共同基於意圖為自己不法所有
      之犯意聯絡，下車合力將上開電力電線徒手搬運至車內而
      竊取得手。同日下午2 時許，甲○○駕駛上開自用小客車
      附載乙○○行經苗栗縣苗栗市福安里大東家14號旁時，見
      屋旁車棚下放有8 根鍍鋅亞管（戊○○所有，價值約4000
      元），2 人又共同基於意圖為自己不法所有之犯意聯絡，
      下車合力將上開鍍鋅亞管徒手搬運至車內而竊取得手。
    (二)丙○○於96年6 月6 日下午2 時20分許，乘坐乙○○所駕
      駛之車牌號碼1463-FG 號自用小客車，行經苗栗縣頭屋鄉
      ○○村○ 鄰○○路11巷19號時，乙○○見經營鋁門窗業之
      屋主將部分零碎鋁材置於屋外之清潔器具間，提議竊取鋁
      材，2 人遂共同基於意圖為自己不法所有之犯意聯絡，推
      由乙○○下車將3 包鋁材（每包約重30公斤，每公斤約值
      60元，總價值約5400元）徒手搬運至車內而竊取得手，嗣
      於搬運第4 包鋁材時，為屋主庚○○發覺，出面喝斥阻止
      ，乙○○即上車逃逸。
二、證據名稱：
    (一)被告甲○○、丙○○於本院審理時之自白。
    (二)被害人丁○○、己○○、戊○○、庚○○於警詢時之指述
      。
    (三)丁○○、己○○、戊○○立具之贓物認領保管單各1 紙。
    (四)現場及贓物照片共33張。
    (五)警員邱宏達製作之偵查報告1 紙。
    (六)1463-FG 號自用小客車車籍查詢資料1 紙。
    (七)警員邱宏達製作之現場圖1 紙。
    (八)檢察官履勘現場筆錄1 件。
    (九)扣案之鑰匙1 支。
    (十)臺灣高等法院被告前紀錄表。
三、量刑理由：
    審酌被告甲○○、丙○○均年輕力壯、智能正常，被告甲○○曾因竊盜案件經本院判處有期徒刑1 年8 月確定（參審理
    卷附本院92年度易字第501 號判決），被告丙○○亦曾因竊
    盜案件經本院先後判處有期徒刑1 年8 月、7 月確定（參審
    理卷附本院89年度易字第505 號、93年度易字第329 號判決
    ），竟均不知悔改，從事正當職業賺取收入，僅為一己代步
    之便或變賣現金花用，又分別獨自或與乙○○共同犯下前開
    竊案，竊得之財物均有相當價值，對被害人財產法益及社會
    秩序之危害非輕，惟被告甲○○自始坦承不諱，丙○○曾於
    偵查中否認，於審理中亦已自白犯行，不為無益之調查證據
    聲請，節省有限之司法資源，態度尚佳，再參酌被告甲○○
    國中畢業學歷、業工，被告丙○○國中肄業學歷、以送報為
    業之智識程度及生活狀況，被告2 人之素行及公訴人求刑等
    一切情狀，分別量處如主文所示之刑，並就被告甲○○所犯
    3 罪所處之刑定其應執行之刑。扣案之鑰匙1 支，係被告甲○○所有、供竊取1192-DX 號自用小客車所用之物，依法宣
    告沒收。
四、應適用之法條：
    (一)刑事訴訟法第273 條之1 第1 項、第299 條第1 項前段、
      第310 條之2 、第454 條第1 項。
    (二)刑法第28條、第320 條第1 項、第47條第1 項、第38條第
      1 項第2 款、第51條第5 款、第41條第1 項前段。
    (三)刑法施行法第1 條之1 。
五、本判決係依刑事訴訟法第310 條之2 、第454 條第1 項製作
    ，依法僅記載當事人欄、主文、犯罪事實、證據名稱及應適
    用之法條，其中犯罪事實部分，依同法第308 條之修正立法
    理由，亦僅記載犯罪構成要件事實，關於刑罰加重事由（含
    累犯在內）免予記載（法院辦理刑事訴訟案件應行注意事項
    第144 點參照），但仍於主文予以表明，並於應適用之法條
    欄予以引用。
本案經檢察官洪清秀到庭執行職務。
中　　華　　民　　國　　96　　年　　12　　月　　14　　日
                  刑事第一庭    法　官　羅貞元
以上正本證明與原本無異。
如不服本判決，應於判決送達後10日內向本院提出上訴狀（應抄
附繕本），其未敘述上訴理由者，應於上訴期間屆滿後20日內補
提理由書狀於本院，上訴於臺灣高等法院臺中分院。告訴人或被
害人如對於本判決不服者，應具備理由請求檢察官上訴，其上訴
期間之計算係以檢察官收受判決正本之日期為準。
                                書記官  王月香
中　　華　　民　　國　　96　　年　　12　　月　　14　　日
附錄論罪科刑法條：
中華民國刑法第320 條第1 項
意圖為自己或第三人不法之所有，而竊取他人之動產者，為竊盜
罪，處5 年以下有期徒刑、拘役或5 百元以下罰金。
